臺灣宜蘭地方法院刑事判決　　　　　　　　96年度易字第18號
公　訴　人　臺灣宜蘭地方法院檢察署檢察官
被　　　告　乙○○
選任辯護人　黃豪志律師
上列被告因家暴傷害案件，經檢察官聲請簡易判決處刑（95年度
調偵字第103號），本院羅東簡易庭認不宜以簡易判決處刑，移
送本院適用通常訴訟程序審理，判決如下：
    主  文
乙○○傷害人之身體，處有期徒刑捌月。減為有期徒刑肆月，如
易科罰金，以新臺幣壹仟元折算壹日。
    事  實
一、乙○○與丙○○原係夫妻，二人間具家庭暴力防治法第3條
    第1款之家庭成員關係（即前配偶關係）。緣乙○○與丙○○二人感情不睦，彼此間屢生爭執，於民國95年7月間，乙○○之親友丁○○要求丙○○將其置於宜蘭縣冬山鄉○○○
    路105號旁之黑色遮陽網運走，丙○○乃於95年7月24日下午
    4時30分許，僱請甲○○駕駛大貨車前往上址之曬穀場，欲
    吊走其所有之黑色遮陽網，丙○○則偕同友人戊○○一同駕
    駛自小客車前往該址現場。嗣於吊掛黑色遮陽網之過程中，
    乙○○聞聲手撐雨傘、拿著相機外出察看，並以相機拍照取
    證，且因而與丙○○發生言語爭執，豈料乙○○竟因此而心
    生不滿，遂基於普通傷害之犯意，遽然以其所持用之雨傘傘
    架尖端戳擊丙○○，導致丙○○因而受有左上眼瞼裂傷之傷
    害。
二、案經丙○○訴由宜蘭縣警察局羅東分局報請臺灣宜蘭地方法
    院檢察署檢察官偵查聲請簡易判決處刑，本院羅東簡易庭認
    不宜以簡易判決處刑，移送本院適用通常訴訟程序審理。
    理  由
一、按被告以外之人於審判外之言詞或書面陳述，除法律有規定
    者外，不得作為證據，刑事訴訟法第159條第1項定有明文，
    查證人戊○○、甲○○於警詢中之陳述，屬於被告以外之人
    於審判外之陳述，被告並已否認渠等上開陳述之證據能力，
    則依上開法條規定，證人戊○○、甲○○於警詢中之陳述，
    均無證據能力，合先敘明。
二、訊據被告乙○○矢口否認有何傷害之犯行，辯稱：「丙○○
    是我的前夫，當天丙○○叫一台吊車到柯林新路105號旁，
    我看到丙○○從田邊進來，就撐著傘，拿照相機要去照相存
    證，我拍好照，丙○○說我為什麼拍照，就過來要搶我的相
    機，在拉扯的過程中，丙○○把雨傘折斷，是丙○○自己被
    雨傘的骨架刺傷，不是我拿雨傘去刺傷他的。我沒有傷害丙○○的行為。」云云，然查：
（一）上揭犯罪事實，迭據證人即告訴人丙○○於警詢及檢察官
      偵訊時指述「被告是我的前妻，是被告之親戚叫我去宜蘭
      縣冬山鄉○○○路105號將我放在那邊的黑色遮陽網搬走
      ，95年7月24日下午4時30分許，我僱請車輛至現場搬運黑
      色遮陽網時，乙○○拿著傘走過來拍照，還一直罵我，並
      拿其手中打開的雨傘傘架尖端刺我的左眼，致我受有左上
      眼皮撕裂傷。」等情綦詳（見警卷第6、7頁，宜蘭地檢署
      95年度偵字第3113號卷第12頁。按被告、辯護人、檢察官
      均同意採用證人於警詢中之陳述為本案證據），核與證人
      丁○○於本院審理時結證「被告是我太太的堂姐。95年7
      月初我遇到丙○○，我告訴丙○○趕快把黑網載走，放在
      那邊會有危險。」之情節（見本院96年度易字第18號卷第
      47頁）、證人甲○○於本院審理時結證「95年7月24日丙○○僱用我開車去吊一個黑色的網子，丙○○另外開車載
      一名女子到現場。只有我的貨車開進曬穀場，於載網子的
      過程中，被告有拿相機來拍照，當天下雨被告有撐雨傘，
      被告與丙○○在我車子後方發生爭吵，後來我就看見丙○○的眼睛尾有稍微受傷，好像有一點點流血。」之情節（
      見本院96年度易字第18號卷第35至40頁）、證人戊○○於
      檢察官偵訊及本院審理時結證「當天丙○○約我去現場看
      黑色的網子，看是不是合我用。我搭丙○○的車到現場後
      ，我沒有進入曬穀場，我是站在路邊看，我可以看到曬穀
      場內之情形。我看見被告探頭出來，之後進去拿照相機及
      雨傘出來，被告拿相機拍照時，一直很兇的罵丙○○，丙○○是站在吊車後方，後來我看到被告用開啟的雨傘朝丙○○揮打好幾下，雨傘打到丙○○，之後就見到丙○○眼
      睛流血，後來丙○○才把雨傘搶下來折斷」之情節（見宜
      蘭地檢署95年度偵字第3113號卷第12頁、本院96年度易字
      第18號卷第41至46頁），均大相符合。又告訴人確受有左
      上眼瞼裂傷之傷害，亦有行政院衛生署宜蘭醫院診斷證明
      書一件附卷足憑。此外，復有現場相片五張在卷可稽。
（二）至於被告及辯護人雖提出相片九張，辯稱「證人戊○○於
      案發當天所站的位置距離吊車四、五十公尺，根本看不見
      事發過程。」云云，然證人戊○○已迭於檢察官偵訊及本
      院審理時結證「案發當日，伊確實從自己站立之位置看見
      被告持雨傘傷害告訴人」等情綦詳，且「證人戊○○所指
      案發當日其所站立之位置，與被告所指案發當時其站立之
      位置相距18.5公尺、與告訴人所指案發當時其站立之位置
      相距15.9公尺、與告訴人所指案發當時被告站立之位置相
      距14.9公尺。證人戊○○所站立之位置，與被告、告訴人
      所站立之位置間有蘆葦阻隔，但證人戊○○所站立之位置
      仍可看見被告、告訴人所站位置。」等情，亦據本院於96
      年8月10日下午3時至案發現場勘驗查明屬實，並製有勘驗
      筆錄一份及勘驗相片二十五張在卷足憑。依此，足徵證人
      戊○○前揭證詞確非虛構，應堪採信為真實。是被告及辯
      護人所持前揭辯詞，顯屬無稽，諉無足取。
（三）另被告及辯護人聲請勘驗被證四之錄影光碟內容，欲證明
      被告長期遭受告訴人家暴，不可能傷害告訴人云云，然上
      開被證四之錄影光碟內容係拍攝95年5月份發生之事，此
      據辯護人陳明在卷（見本院96年度易字第18號卷第34頁）
      ，顯然前揭錄影光碟之內容與被告是否有本件被訴「於95
      年7月24日傷害告訴人」之犯行無涉，無從據以認定對於
      被告有利或不利之事實，自無勘驗之必要，附此敘明。
（四）綜上所述，本件事證已臻明確，被告空言否認犯行及證人
      證詞之真實性，洵不可採，被告傷害之犯行堪予認定，應
      依法論科。
三、核被告所為，係犯刑法第277條第1項之傷害罪。又被告與告
    訴人原係夫妻，二人間具家庭暴力防治法第3條第1款所定之
    家庭成員關係（即前配偶關係），是被告之所為亦屬家庭暴
    力防治法第2條第2款所稱之家庭暴力罪。爰審酌被告之素行
    、智識程度；犯罪之動機、目的、手段；因細故即持雨傘傷
    害前配偶（即被害人），致被害人身心受創，且犯後猶飾詞
    否認犯行，迄今亦未與被害人達成和解，賠償被害人損害，
    犯後態度不佳及被害人所受損害等一切情狀，暨檢察官、告
    訴人、告訴代理人、被告、辯護人就科刑範圍所表示之意見
    後，量處有期徒刑八月，並依中華民國九十六年罪犯減刑條
    例第2條第1項第3款之規定，減為有期徒刑四月，且依同條
    例第9條規定，併諭知如易科罰金，以新臺幣一千元折算一
    日，以示懲警。
據上論斷，應依刑事訴訟法第452條、第299條第1項前段，刑法
第277條第1項、第41條第1項前段，刑法施行法第1條之1第1項、
第2項前段，中華民國九十六年罪犯減刑條例第2條第1項第3款、
第7條、第9條，判決如主文。
本案經檢察官吳廣莉到庭執行職務
中　　華　　民　　國　　96　　年　　10　　月　　3　　日
　　　　　　　　　刑事第三庭審判長法  官  林惠玲
                                  法  官  鄧晴馨
                                  法  官  劉家祥
以上正本證明與原本無異。
如不服本判決應於收受本判決後10日內向本院提出上訴書狀，並
應敘述具體理由。若未敘述理由者，應於上訴期間屆滿後20日內
向本院補提理由書狀(均須按他造當事人之人數附繕本)。
                                  書記官  邱淑秋
中　　華　　民　　國　　96　　年　　10　　月　　5 　　日
附錄本案論罪科刑法條：
刑法277條第1項（普通傷害罪）
傷害人之身體或健康者，處3年以下有期徒刑、拘役或1千元以下
罰金。
刑法施行法第1條之1
中華民國九十四年一月七日刑法修正施行後，刑法分則編所定罰
金之貨幣單位為新臺幣。
九十四年一月七日刑法修正時，刑法分則編未修正之條文定有罰
金者，自九十四年一月七日刑法修正施行後，就其所定數額提高
為三十倍。但七十二年六月二十六日至九十四年一月七日新增或
修正之條文，就其所定數額提高為三倍。
